Alejandro Sánchez

alejandrosanchezlirola@gmail.com

606323621

in linkedin.com/in/alejandro-sanchez-lirola

github.com/asanlir

https://asanlir.github.io/



Sobre mí

Soy un apasionado de la tecnología en transición hacia el mundo de la Inteligencia Artificial. Mi experiencia militar me ha dotado de habilidades en resolución de problemas, coordinación de equipos y gestión administrativa en entornos dinámicos, siempre enfocado en alcanzar objetivos y construir relaciones efectivas.

Experiencia profesional

2024 - presente

Operador comercial N2, Renfe Viajeros S.A.

- Atiendo a clientes proporcionando información sobre horarios, tarifas y servicios de tren.
- Vendo billetes y servicios adicionales, gestionando cambios y devoluciones.
- Coordino operaciones en la estación, asegurando el flujo ordenado de pasajeros.
- Colaboro con el personal de seguridad para gestionar situaciones de emergencia o incidencias.

2007 - 2024

Soldado, Ministerio de Defensa

- Coordiné y realicé la interpretación de reuniones con responsables internacionales.
- Escolté a personalidades y mandatarios extranjeros.
- Custodié y vigilé material e instalaciones críticas.
- Estructuré y mandé unidades tácticas.

2005 - 2007

Auxiliar Técnico, FCC

- Organicé reuniones de la directiva de obra.
- Comprobé y replanteé planos utilizando AutoCAD.
- Efectué el control de calidad.

2004 - 2005

Auxiliar Administrativo, Gesvalt

- Gestioné y digitalicé el archivo de tasaciones.
- Realicé la copia, encuadernado y distribución de proyectos.
- Me encargué del control de documentación.

Educación

2024	Curso Avanzado en Competencias Digitales, Universidad Autónoma de Madrid
2023	Curso de Inteligencia Artificial y Analítica para Marketing, Escuela de Organización Industrial
2023	Machine Learning aplicado usando Python, Smartmind
2023	Curso de formación en Competencias Digitales, Universidad Autónoma de Madrid
2014	Acceso a la Universidad para mayores de 25 años, Universidad Nacional de Educación a Distancia - UNED

Certificaciones

PCEP - Certified Entry-Level Python Programmer, Python Institute

Python Essentials, CISCO

Azure Al Fundamentals, Microsoft

GitHub Universe Cloud Skills Challenge, Microsoft

Competencias



Aptitudes

Liderazgo | Proactividad | Trabajo en equipo | Comunicación | Adaptabilidad